【裁判字號】    91,訴,724
【裁判日期】    920703
【裁判案由】    毒品危害防制條例
【裁判全文】
臺灣士林地方法院刑事判決                          九十一年度訴字第七二四號
    公  訴  人  臺灣士林地方法院檢察署檢察官
    被      告  乙○○
右列被告因違反毒品危害防制條例案件，經檢察官提起公訴（九十一年度毒偵字第一
○○九號），本院判決如左：
    主  文
乙○○連續施用第一級毒品，處有期徒刑捌月。扣案第一級毒品海洛因壹包（量微無
法秤重）、含有第一級毒品海洛因殘渣之夾鍊袋伍個（量微無法鑑析）均沒收銷燬；
注射針筒貳支、塑膠鏟管貳支均沒收。
    事  實
一、乙○○曾有違反槍砲彈藥刀械管制條例及毒品危害防制條例等前科紀錄，其中於
    民國九十年間因施用第一級毒品案件，經臺灣士林地方法院以九十年訴字第三八
    ○號判處有期徒刑六月確定（未執行完畢，不構成累犯）。其明知海洛因為第一
    級毒品，仍自八十七年四月間某日起，在臺北市○○區○○街二二巷二二弄六號
    住處，連續施用第一級毒品海洛因多次，經依本院以八十七年度毒聲字第二七九
    號裁定送觀察、勒戒後，認有繼續施用毒品傾向，再經本院以八十七年度毒聲字
    第三七六號裁定令入戒治處所施以強制戒治一年，嗣經本院以八十七年度毒聲字
    第一一○一號裁定停止戒治，所餘期間付保護管束，竟於保護管束期間，再度有
    施用毒品行為，經本院以八十八年度毒聲字第五四○號裁定撤銷停止戒治，令入
    戒治處所繼續執行強制戒治，於八十九年十月十四日戒治期滿，由臺灣士林地方
    法院檢察署檢察官於九十年五月三日以九十年度戒毒偵字第四五號為不起訴處分
    ；又於九十年五月二十七日凌晨二、三時許，在臺北市○○區○○街一二五巷一
    號一樓住處，施用第一級毒品海洛因一次，除經本院以九十年度訴字第三八○號
    判處有期徒刑六月，並依本院以九十年度毒聲字第七四九號裁定令入戒治處所施
    以強制戒治一年，再經本院以九十一年度毒聲字第二○一號裁定停止戒治，所餘
    期間付保護管束，甫於九十一年三月十九日出所。詎其仍不知悔改，復基於概括
    犯意，自離開戒治所後至九十一年八月八日下午五時許止，在臺北市○○區○○
    街七八號一樓住處內，以注射針筒施打於手臂處血管之方式，施用第一級毒品海
    洛因多次，嗣於九十一年八月八日下午六時三十分許，為警在上址查獲，並扣得
    海洛因一包（量微無法秤重）、含有第一級毒品海洛因殘渣之夾鍊袋五個（量微
    無法鑑析）及所有供施用毒品使用之注射針筒二支、塑膠鏟管二支。經本院以九
    十一年度毒聲字第五四二號裁定撤銷停止戒治令入戒治處所繼續施以強制戒治。
二、案經臺北市政府警察局士林分局報請臺灣士林法院檢察官偵查起訴。
    理  由
一、右揭犯罪事實，業據被告乙○○坦承不諱，而其為警查獲後所採集之尿液經送國
    防部憲兵司令部鑑識中心檢驗，結果亦呈嗎啡陽性反應，有該鑑識中心九十一年
    十月三十一日（91）綱得字第一四四八二號鑑驗通知書一紙在卷可稽，且有第一
    級毒品海洛因一包（量微無法秤重）、含有第一級毒品海洛因殘渣之夾鍊袋五個
    （量微無法鑑析）、注射針筒二支、塑膠鏟管二支扣案可資佐證。而上開扣案毒
    品經法務部調查局鑑驗，結果認送驗可疑白粉一包含有海洛因成分，有該局九十
    一年九月二十三日調科壹字第○四○○○三○九八號鑑定通知書一紙附卷可稽，
    足見被告自白與事實相符，堪予採信。又被告前曾因施用毒品案件，經依本院以
    八十七年度毒聲字第二七九號裁定送觀察、勒戒後，認有繼續施用毒品傾向，再
    經本院以八十七年度毒聲字第三七六號裁定令入戒治處所施以強制戒治一年，嗣
    經本院以八十七年度毒聲字第一一○一號裁定停止戒治，所餘期間付保護管束，
    竟於保護管束期間，再度有施用毒品行為，經本院以八十八年度毒聲字第五四○
    號裁定撤銷停止戒治，令入戒治處所繼續執行強制戒治，戒治期滿後由臺灣士林
    地方法院檢察署檢察官於九十年五月三日以九十年度戒毒偵字第四五號為不起訴
    處分；復因施用毒品案件，除經本院以九十年度訴字第三八○號判處有期徒刑六
    月，並依本院以九十年度毒聲字第七四九號裁定令入戒治處所施以強制戒治一年
    ，再經本院以九十一年度毒聲字第二○一號裁定停止戒治，所餘期間付保護管束
    ，甫於九十一年三月十九日出所，有上揭各該裁定書、判決書、不起訴處分書各
    一份在卷可資參照。被告三犯以上毒品危害防制條例第十條第一項之施用第一級
    毒品罪，事證明確，並經本院以九十一年度毒聲字第五四二號裁定撤銷停止戒治
    令入戒治處所繼續施以強制戒治，其犯行洵堪認定，應依法論科。
二、核被告所為，係犯毒品危害防制條例第十條第一項之施用第一級毒品罪。被告因
    施用第一級毒品海洛因而持有第一級毒品海洛因，其持有之低度行為為施用之高
    度行為所吸收，不另論罪。其先後多次施用第一級毒品犯行，時間密接，方法相
    同，觸犯構成要件相同之罪，顯係基於概括犯意為之，為連續犯，應依刑法第五
    十六條之規定，以一罪論，並加重其刑。又公訴人起訴事實雖未敘及被告自九十
    一年三月十九日出所後至九十一年八月八日下午五時許前之施用第一級毒品犯行
    ，然該部分事實與公訴人起訴之犯罪事實既具有連續犯之裁判上一罪關係，應為
    起訴效力所及，本院自應併予審究。爰審酌被告前有多次施用毒品犯行，經觀察
    、勒戒、強制戒治後，均無法戒除其毒癮，顯見其無戒絕之決心，其犯罪之動機
    、目的、手段、所生危害非鉅，及犯罪後坦承犯行，尚知悔悟等一切情狀，量處
    如主文所示之刑。至查獲扣案之海洛因一包（量微無法秤重）、含有第一級毒品
    海洛因殘渣之夾鍊袋五個（量微無法鑑析），均屬違禁物，不問屬於犯人與否，
    應依同條例第十八條第一項之規定，沒收銷燬之。扣案注射針筒二支、塑膠鏟管
    二支，係被告所有供施用毒品所用之工具，爰依刑法第三十八條第一項第二款併
    予宣告沒收。
三、臺灣士林地方法院檢察署九十二年二月十日甲○維九一毒偵一○○九字第八八三
    號函，檢送該署九十一年度警聲搜字第五五七號被告乙○○違反毒品危害防制條
    例案卷一宗，請求併入該署九十一年度毒偵字第一○○九號卷，經查前開併案部
    分與本件公訴人起訴之事實完全相同，本院業已審酌，附此敘明。
據上論斷，應依刑事訴訟法第二百九十九條第一項前段，毒品危害防制條例第十條第
一項，第十八條第一項，刑法第十一條，第五十六條、第三十八條第一項第二款，判
決如主文。
本案經檢察官簡靜玉到庭執行職務。
中      華      民      國    九十二    年      七      月      三      日
                                    臺灣士林地方法院刑事第二庭
                                        法  官  李  昆  霖
右正本證明與原本無異。
如不服本判決，應於判決送達後十日內，向本院提出上訴狀。
                                        書記官  李  佩  真
中      華      民      國    九十二    年      七      月      七      日
附錄本判決論罪科刑依據之法條：
毒品危害防治條例第十條第一項：
  施用第一級毒品者，處六月以上五年以下有期徒刑。
毒品危害防制條例第十八條第一項前段：
  查獲之毒品及專供製造或施用毒品之器具，不問屬於犯人與否，均沒收銷燬之。


司法院資訊處製作；財團法人民間司法改革基金會備份。
